臺灣高等法院民事裁定　　　　　　　　 100年度抗字第1237號
抗　告　人　吳國慶
抗告人因與相對人翁景芳間停止執行事件，對於中華民國100年7
月29日臺灣臺北地方法院100年度聲字第442號裁定提起抗告，本
院裁定如下：
    主  文
抗告駁回。
抗告程序費用由抗告人負擔。
    理  由
一、按強制執行程序開始後，除法律另有規定外，不停止執行，
    但有回復原狀之聲請，或提起再審或異議之訴，或對於和解
    為繼續審判之請求，或提起宣告調解無效之訴、撤銷調解之
    訴，或對於許可強制執行之裁定提起抗告時，法院因必要情
    形或依聲請定相當並確實之擔保，得為停止強制執行之裁定
    。強制執行法第18條第1項、第2項分別定有明文。又當事人
    或利害關係人，對於執行法院強制執行之命令，或對於執行
    法官、書記官、執達員實施強制執行之方法，強制執行時應
    遵守之程序，或其他侵害利益之情事，得於強制執行程序終
    結前，為聲請或聲明異議，但強制執行不因而停止，同法第
    12條第1項亦定有明文。
二、經查，相對人係持臺灣士林地方法院100年度士簡調字第312
    號調解筆錄(下稱系爭調解筆錄)為執行名義，向原法院民事
    執行處(下稱原執行法院)聲請對抗告人之財產予以強制執行
    ( 即100年度司執字第65043號強制執行事件─下稱系爭強制
    執行事件)，並經原執行法院於100年7月19日核發執行命令
    ，扣押抗告人在臺灣銀行股份有限公司信義分公司之存款債
    權等情，業據原法院調取系爭強制執行事件卷宗查明屬實，
    且為抗告人所不爭執，並有系爭調解筆錄、執行命令附卷可
    稽(見本院卷第7至9頁)。抗告人既不能證明其於上開強制執
    行程序開始後，已提起再審或異議之訴，或提起宣告調解無
    效之訴、撤銷調解之訴，揆諸首揭說明，其聲請停止系爭強
    制執行事件之執行程序，於法無據。是原法院裁定駁回抗告
    人之聲請，並無不合。抗告意旨雖以：兩造調解時，伊雖同
    意給付相對人新台幣(下同)10萬元，惟相對人亦同意伊每月
    給付1,000元分期清償，有錄音為憑，雖系爭調解筆錄未記
    載，仍應構成調解筆錄之一部分，且原執行法院所扣押之優
    惠存款為伊生活所必需，依強制執行法第122條規定，不得
    為強制執行云云。惟查，執行法院應為如何之執行，應依執
    行名義之內容定之，系爭調解筆錄既屬強制執行法第4條第1
    項第3款所定執行名義，原執行法院即應依其所載內容予以
    執行，縱令抗告人主張兩造間曾達成分期清償之合意云云屬
    實，然既未記載於系爭調解筆錄中，自非執行法院所得審究
    ，至原執行法院核發上開扣押命令是否違反強制執行法第
    122條規定，經核應屬原執行法院之執行命令當否之問題，
    抗告人如有爭執，依首揭規定，自得於系爭強制執行程序終
    結前聲明異議，但強制執行仍不因而停止，是抗告人執此指
    摘原裁定不當，聲明廢棄，為無理由。
三、據上論結，本件抗告為無理由，依強制執行法第30條之1、
    民事訴訟法第495條之1第1項、第449條第1項、第95條、第
    78 條，裁定如主文。
中    華    民    國    100    年    8    月    31    日
                    民事第十二庭
                        審判長法  官  吳謀焰
                              法  官  李昆曄
                              法  官  許紋華
正本係照原本作成。
不得再抗告。
中    華    民    國   100    年    9     月    2     日
                              書記官  廖逸柔